Inventaris van de archieven van de Stichting Nederlandse Vrijwilligers in Bangladesh, Bolivia, Brazilie, Ivoorkust, Nigeria en Peru van het Ministerie van Buitenlandse Zaken, 1968-1981
Nationaal Archief, Den Haag
- VELDKANTOOR SNV IVOORKUST, 4
  - Stukken betreffende bijzondere onderwerpen, 4.2
    - Stukken betreffende het behandelen van aanvragen voor de inzet van Nederlandse vrijwilligers in Ivoorkust., 1972-1976; 63-66; 4 omslagen
      - Bouwkundigen voor de suikerplantage en -fabriek van Société pour le Développement des Plantations de Canne a Sucre (SODESUCRE) in Ferkessedougou, 1972 - 1974, 63
      - Bouwkundigen voor Société de Gestion Financière de l 'Habitat (SOGEFIHA), 1972 - 1974, 64
      - Landbouwdeskundigen en coöperatieadministrateurs voor Autorité pour l'Aménagement de la Region du Sud Ouest (ARSO), 1973 - 1976, 65
      - Landmeetkundigen voor Société pour le Développement de la Riziculture (SODERIZ), 1975 - 1976, 66
- VELDKANTOOR SNV NIGERIA, 5
  - Stukken van algemene aard, 5.1
    - Vergaderstukken van bijeenkomsten van het veldkantoor in Nigeria., 1970-1976; 67-70; 4 omslagen
      - SNV overlegorganen studiecommissievergaderingen, vrijwilligersraadvergaderingen en de vrijwilligersconferentie van 9 september 1972 te Uyubia in Nigeria, 1970 - 1975, 67
      - Teamvergaderingen. 1971-1976, 68-69
        - In Zuidoost-Nigeria, 1971 - 1976, 68
        - In Kadawa, Jos, Zaria en Kano State, 1974 - 1975, 69
      - Teamleidersvergadering van 5 september 1974, 1974 - 1975, 70
    - Dossierinventaris van het archief van het veldkantoor in Nigeria over de periode 1969 - 1977., 1982; 71; 1 stuk
  - Stukken betreffende bijzondere onderwerpen, 5.2
    - Stukken betreffende de inzet van Nederlandse vrijwilligers voor diverse projecten in de Cross River State., 1969-1977; 72-83; 2 pakken en 10 omslagen
      - Iquita General Hospital. 1969-1974, 72-75
        - Voortgangsrapporten bouw van het ziekenhuis, 1969 - 1973, 72
        - Bouwtekeningen van het ziekenhuis, 1969 - 1974, 73
        - Medische vrijwilligers, 1969-1970, 74; pak
        - Medische vrijwilligers, 1971-1974, 75
      - Ministry of Works, 1971 - 1975, 76
      - Industrial Development Centre (IDC) in Owerri. 1971-1976, 77-79
        - Algemeen, 1971 - 1976, 77; pak
        - Jaarrapporten, 1973 - 1975, 78
        - Vergaderverslagen van het Nederlands technisch team, 1973 - 1975, 79
      - Onderwijsproject Rivers State van het Nigeriaanse Ministery of Education. 1971-1976, 80-81
        - Algemeen, 1973 - 1976, 80
        - Inzet van Nederlandse vrijwilligers en vergaderverslagen, 1971 - 1976, 81
      - Hopeville Rehabilitation Centre, 1971 - 1977, 82
      - Nakam Memorial School in Panyam, 1975 - 1976, 83
    - Stukken betreffende het behandelen van aanvragen voor de inzet van Nederlandse vrijwilligers voor diverse projecten in de North Western State., 1971-1975; 84-85; 2 omslagen
      - School of Agriculture in Bakura, 1971 - 1975, 84
      - Samura-landbouwscholen in Kabba en Bakura, 1973 - 1974, 85
    - Stukken betreffende de vrijwilligersovereenkomst tussen Nederland en Nigeria en het overleg met de Nigeriaanse autoriteiten over de vrijwilligersstatus., 1971-1976; 86; 1 omslag
    - Stukken betreffende diverse projecten in de South Eastern State., 1971-1977; 87-92; 6 omslagen
      - Behandelen van aanvragen voor de inzet van Nederlandse vrijwilligers voor diverse projecten in Nigeria. 1971-1977, 87-89
        - Christian Trade Technical School in Oyubia, 1971, 87
        - Ukelle Watersupply Projectproject van de Evangilical Lutherian Mission, 1972 - 1977, 88
        - Comprehensive High School in Asutan Ekpe, 1974, 89
      - Overleg met het Nigeriaanse Ministery of Works and Housing over de positie van Nederlandse vrijwilligers, 1972 - 1975, 90
      - Opstellen van rapporten over de voortgang van het visserijproject van het Fisheries Department in Calabar, 1972 - 1976, 91
      - Inzet van vrijwilligers bij het South Eastern State Agricultural Development Corporation (SEDADC), 1975, 92
    - Stukken betreffende de inzet van Nederlandse vrijwilligers voor diverse projecten in de North Central State., 1972-1975; 93-94; 2 omslagen
      - Kaduna Polytechnic, 1972 - 1974, 93
      - Nigeriaanse Ministry of Economic Planning and Rural Development en het Ministry of Education, 1974 - 1975, 94
    - Stukken betreffende de samenwerkingsverbanden van de SNV met diverse Nigeriaanse organisaties., 1972-1975; 95; 1 omslag
    - Stukken betreffende de inzet van Nederlandse vrijwilligers door de SNV in Nigeria., 1972-1976; 96; 1 pak
    - Stukken betreffende het verslag van de dienstreis van de Nederlandse ambassadeur Ph.W. van Heusde in Nigeria van 5 - 17 maart 1973, waarbij onder meer projecten werden bezocht van de SNV., 97; 1 omslag
    - Stukken betreffende diverse projecten in de Benue Plateau State., 1973-1976; 98-100; 3 omslagen
      - Besprekingen in het kader van de op te richten landbouwschool in Yandev, 1973 - 1974, 98
      - Voorbereiden van het project Milk Collecting and Cooling Scheme in Jos, 1973 - 1974, 99
      - Behandelen van de aanvraag voor hulp voor het Lepra en Rehabilitatiecentrum in Mongu, 1976, 100
    - Stukken betreffende diverse projecten in de Kano State., 1973-1976; 101-107; 7 omslagen
      - Kano River Irrigation Project. 1973-1976, 101-104
        - Behandelen van aanvragen voor de inzet van Nederlandse vrijwilligers, 1973 - 1976, 101
        - Projectinformatie, 1974 - 1976, 102
        - Eerste ervaringsrapporten en tweede halfjaarlijkse rapporten van vrijwilligers, 1974 - 1975, 103
        - Derde ervaringsrapporten en eindrapporten van vrijwilligers, 1975 - 1976, 104
      - Behandelen van aanvragen van diverse Nigeriaanse ministeries voor Nederlandse vrijwilligers voor projecten. 1974-1975, 105-107
        - Ministry of Community Development, Cooperatives and Forestry, 1974 - 1975, 105
        - Ministry of Health, 1974 - 1975, 106
        - Ministry of Works, 1974 - 1975, 107
    - Stukken betreffende diverse projecten in de North Eastern State., 1973-1977; 108-112; 4 omslagen en 1 stuk
      - Rapport inzake de evaluatie van de Nederlandse vrijwilligersinzet in Noordoost-Nigeria, 1973, 108; stuk
      - Behandelen van aanvragen voor de inzet van Nederlandse vrijwilligers voor diverse projecten in de North Eastern State. 1973-1975, 109-110
        - Technical College in Maiduguri en School of Agriculture in Bauchi, 1973 - 1974, 109
        - Landbouwcoöperaties in Gashua, Little Combi en Maiduguri, 1973 - 1975, 110
      - Vergaderstukken van teamvergaderingen in Noordoost-Nigeria, 1973 - 1975, 111
      - Rapporten inzake de ervarings- en voortzettingsadviezen van vrijwilligers en evaluatierapporten met betrekking tot diverse projecten in de North Eastern State, 1973 - 1977, 112
    - Stukken betreffende het Intercultural Seminar for Netherlands Volunteer Workers in Nigeria van 1 - 6 december 1974 aan de Universiteit van Nsukka, ten behoeve van in Zuidoost-Nigeria werkzame Nederlandse vrijwilligers., 1974-1975; 113; 1 omslag
- VELDKANTOOR SNV PERU, 6
  - Stukken van algemene aard, 6.1
    - Agenda van ingekomen en uitgegane stukken., 1969 juli - 1974 apr.; 114; 1 deel
    - Vergaderstukken van bijeenkomsten van het veldkantoor in Peru., 1969-1977; 115-117; 3 omslagen
      - Teamleidersvergaderingen, 1969 - 1977, 115
      - Algemene teamvergaderingen, 1971 - 1974, 116
      - Regiovergaderingen in Rio de Janeiro en La Paz van de veldkantoren in Latijns-Amerika, 1971 - 1976, 117
  - Stukken betreffende bijzondere onderwerpen, 6.2
    - Stukken betreffende het behandelen van aanvragen voor de inzet van Nederlandse vrijwilligers voor diverse projecten in Peru., 1966-1976; 118-129; 12 omslagen
      - Diverse projecten, 1970 - 1975, 118
      - Kinderbescherming in Tutela, 1966 - 1968, 119
      - Promoción y Desarollo (PRODEZA) inzake een landbouwopleiding voor de autochtone indianenbevolking en een radioverbinding ten behoeve van nazorg in het gebied Cuzco, 1966 - 1969, 120
      - Woningbouwproject, 1970 - 1972, 121
      - Comision de Reconstruccion y Rehabilitacion de la Zona Afectada (CRYRZA), een overkoepelende, coördinerende projectorganisatie in Peru, 1971 - 1972, 122
      - Diverse visserijprojecten, 1971 - 1973, 123
      - Project inzake de herstructurering van de Chira- en Piuravallei, 1972, 124
      - SENATI, een Peruaans regionaal centrum inzake projecten op werktuigbouwkundig en elektrotechnisch gebied, 1972 - 1976, 125
      - Technische scholen, 1972 - 1976, 126
      - Projecten van de Nederlandse Organisatie voor Internationale Bijstand (NOVIB), 1973 - 1975, 127
      - Organismo Regional para el Desarrollo de la Zona Afectada (ORDEZA) inzake diverse projecten en de herstructurering van de organisatie van ORDEZA, 1973 - 1976, 128
      - Programa Integral de Desarrollo (PID) para el Callejón de Conchucos inzake technische hulpverlening na de aardbeving in centraal en westelijk Peru, 1974, 129
    - Stukken betreffende diverse organisatorische aangelegenheden van het veldkantoor in Peru., 1970-1976; 130; 1 omslag
    - Stukken betreffende rapporten en verslagen van de in Peru werkzame Nederlandse vrijwilligers, alfabetisch geordend op persoonsnaam., 1970-1976; 131-133; 3 pakken
      - A - H, 1970 - 1976, 131
      - K - N, 1970 - 1976, 132
      - O - W, 1970 - 1976, 133